【裁判字號】    91,訴,2937
【裁判日期】    920429
【裁判案由】    強盜等
【裁判全文】
臺灣臺中地方法院刑事判決                        九十一年度訴字第二九三七號
    公  訴  人  臺灣臺中地方法院檢察署檢察官
    被      告  乙○○
    被      告  申○○
                辰○○
                未○○
                戊○○
    右四人共同
    指定辯護人  本院公設辯護人  癸○○
    被      告  壬○○
右列被告等因強盜等案件，經檢察官提起公訴（九十一年度偵字第九０六一號、第一
一一四四號），本院判決如左：
    主  文
乙○○、申○○、辰○○、未○○、戊○○共同以乘他人急迫貸以金錢，而取得與原
本顯不相當之重利為常業，各處有期徒刑捌月；扣案如附表二編號一至編號十三所示
之物，均沒收。又共同以非法方法，剝奪人之行動自由，各處有期徒刑陸月。乙○○
、申○○、辰○○、未○○、戊○○各應執行有期徒刑壹年，扣案如附表二編號一至
編號十三所示之物，均沒收。
壬○○共同以乘他人急迫貸以金錢，而取得與原本顯不相當之重利為常業，處有期徒
刑肆月，如易科罰金，以佰元折算壹日；扣案如附表二編號一至編號十三所示之物
，均沒收。
    事  實
一、乙○○、申○○、辰○○、未○○、戊○○（下稱乙○○等五人）、壬○○共同
    基於乘他人急迫，貸以金錢，而取得與原本顯不相當之重利為常業之犯意聯絡，
    自民國九十一年三月間起至同年五月間止，由乙○○出資，在臺中市○區○○路
    三四九號三樓之十經營高利貸放款業務，而申○○、辰○○、未○○、戊○○則
    受乙○○僱用負責開車、放款及收款等業務，壬○○則自九十一年四月二十三日
    起在該地下錢莊擔任會計之工作。乙○○等五人並在中國時報、聯合報、自由時
    報等報紙上刊登分類廣告，且以號碼0000000000、（０四）0000
    0000、（０四）00000000、（０四）00000000、（０四）
    00000000等作為聯絡之電話號碼，供急迫之不特定人前來借款，並按期
    向借貸者收取與原本顯不相當之重利。乙○○於附表一所示之時間、地點、以附
    表一所示之貸與方式，先後乘甲○○○巳○○、丁○○、子○○、李辰璋、丙○○、己○○、午○○、庚○○、丑○○、卯○○等人（下稱尤玲娟等十一人）急
    迫需錢週轉之際，各貸與如附表一所示之金錢，並約定每十天為一期，每期均按
    如附表一所示之利息計算且均預扣一期利息，而夥同申○○、辰○○、未○○、
    戊○○等人按期向尤玲娟等十一人收取如附表一所示之與原本顯不相當之重利，
    並以之為常業。又王于庭因需錢孔急，於同年四月二十九日下午五時許，在中國
    時報見乙○○刊登之（０四）00000000號電話而與之聯絡，旋與乙○○
    等五人相約在臺中市○○路○段與崇德路口之「北海岸海產店」見面，預定借款
    新臺幣（下同）七萬五千元，並持「丁○○」為發票人之支票一張交付乙○○作
    為借款之擔保，然乙○○等人則要求王于庭須再提出其他文件資料作為擔保，否
    則無法借款，又乙○○等五人因見王于庭持有如附表三編號六所示以丁○○為發
    票人之支票一張欲作為借款之擔保，且乙○○等五人前曾因丁○○持所簽發交付
    實際上無法兌現之支票（即俗稱芭樂票）而於借得款項後未還，遂認定王于庭與
    丁○○係屬同夥，乃共同基於剝奪他人行動自由之犯意聯絡，要求王于庭除須提
    供擔保品外，尚須交代出丁○○之行蹤，否則不准離去，旋於當日下午六、七時
    許，強迫王于庭先帶同乙○○等五人至其位於臺中市○○路○段四六一巷二九號
    住處，主動取出如附表三編號二至五所示之存摺、土地與建物所有權狀，並簽發
    如附表三編號七所示之本票交予乙○○等五人供作借款之擔保，隨即強押王于庭
    乘坐未○○所駕駛之車輛，在臺中市區尋找丁○○之行蹤，因久未有結果，當行
    經臺中市○○路與旱溪西路口時，乙○○等五人深感王于庭堅不吐實，遂要求王
    于庭下車，由乙○○、申○○二人一人徒手、一人持鋁棒毆打王于庭（傷害部分
    未據告訴），強逼王于庭須說出丁○○之行蹤，旋再強押王于庭上車繼續尋找丁○○，直至同年四月三十日上午一時許，乙○○等五人因見王于庭確實無法指出
    丁○○之行蹤，方於臺中市○○路與大墩路口將王于庭釋放，而共同以非法方法
    ，剝奪王于庭之行動自由約六、七小時。嗣經王于庭報警後，為警於九十一年五
    月二日下午三時三十分許，在臺中市○○區○○路二段四六一巷二九號當場查獲
    未○○、辰○○、申○○，旋至臺中市○區○○路三四九號三樓之十查獲乙○○
    、壬○○二人，始循線查悉上情，並扣得乙○○所有供犯常業重利罪所用如附表
    二編號一至十三所示之物。
二、案經臺中市警察局第五分局移送臺灣臺中地方法院檢察署檢察官偵查起訴。
    理  由
一、訊據被告乙○○、申○○、辰○○、未○○等四人固對於上開時、地乘他人急迫
    需錢孔急之時，貸予金錢收取重利為常業之事實均坦承不諱，然矢口否認有何右
    揭妨害王于庭自由之犯行，均辯稱：係王于庭自己自願帶同渠等四人找尋丁○○
    之行蹤，並未有強押王于庭上車之情事，係因事後遍尋不著丁○○，以為遭王于
    庭戲弄，方出手毆打王于庭云云；另訊之被告戊○○則矢口否認有何與被告乙○○、申○○、辰○○、未○○等人共犯常業重利及妨害自由等犯行，辯稱：伊當
    日係受被告辰○○之託，始開車載送辰○○至客戶處，當日均係依辰○○之指示
    行事，並未參與妨害自由之犯行云云。再訊之被告壬○○固不否認係在被告乙○○上揭租處從事記帳之工作，惟辯稱：渠僅工作約二、三天，剛開始並不知乙○○係經營地下錢莊之工作，純粹係幫忙乙○○而已，不知如此亦屬犯罪云云。經
    查：
（一）被告乙○○等五人於上開時、地乘他人急迫需錢孔急之時，貸予金錢收取重利
      為常業之事實，業據被害人尤玲娟於檢察官偵查時指訴綦詳，並經證人王于庭
      於本院調查時證述屬實，並有扣案如附表一編號一、二所示之本票及擔保物及
      如附表二編號一至十三所示之物足資佐證，足認被告乙○○、申○○、辰○○
      、未○○四人此部分之自白與事實相符。而被告戊○○、壬○○二人雖矢口否
      認有何與被告乙○○、申○○、辰○○、未○○等四人共同為右揭常業重利之
      犯行，然被告乙○○已於警詢中供稱：「：：：所以才會約王于庭見面，且公
      司員工辰○○、戊○○為追問丁○○下落，所以才會帶走王于庭。」、「壬○○於九十一年四月二十三日左右開始工作，薪資當初談妥二萬五千元，其他均
      於九十一年三月初即開始工作，每人約三萬元左右。」等語（九十一年度偵字
      第九０六一號偵查卷第一四頁）；復於偵查中供稱：「（問：你們公司有幾人
      ？）五人，該壬○○是幫忙的。」、「（問：姓卓的人何人？）公司內的員工
      。警察來時，他（指被告戊○○）還沒有回來。」等語（見右偵查卷第一二五
      頁）。另被告未○○於警詢中供稱：「（問：警方於九十一年五月二日十六時
      三十分在台中市○區○○路三四九號三樓之十你們公司查獲的尚有何人？）尚
      有我們公司負責人乙○○與會計壬○○等二人。」（見九十一年度偵字第九０
      六一號偵查卷第一九頁）；被告辰○○則於警詢中供稱：「乙○○為負責人，
      另壬○○負責記帳。」（見九十一年度偵字第九０六一號偵查卷第二三頁）；
      被告申○○於警詢中則供稱：「成員六人，乙○○是負責人，壬○○是會計，
      我與未○○、辰○○、戊○○是負責收款、放款，月薪四萬元。」等語明確（
      見九十一年度偵字第九０六一號偵查卷第二七頁）。參以被告戊○○於本院調
      查時供稱與被告乙○○、申○○並不熟識，且知悉被告辰○○係從事地下錢莊
      之工作等語，則被告乙○○、辰○○、申○○應無設詞誣陷被告戊○○之理，
      顯見被告戊○○確係受僱於被告乙○○，而與乙○○等人就上揭常業重利之犯
      行確有犯意聯絡及行為分擔，應屬無疑。雖被告乙○○、申○○二人於本院調
      查中翻異前詞，改稱被告戊○○並未參與云云，然因未舉出積極證據供本院審
      酌，則渠二人事後之證詞，顯係迴護被告戊○○之詞，不足採信。是被告戊○○辯稱未與被告乙○○、申○○、辰○○、未○○等人共同參與上開常業重利
      犯行云云，並不可採信。
（二）另被告壬○○已於警詢中係供稱：「我不知道公司名字，我大約是在四月二十
      三、二十四日才從台南北上受乙○○之託，請我來台中暫時幫忙乙○○的工作
      ，薪資大約是新臺幣二萬五千元，但我並沒有領到薪資，因為我只想純粹幫乙○○而已，等到乙○○請到員工我就不作了。」等語（九十一年度偵字第九０
      六一號偵查卷第一四頁反面），於偵查中復供稱：「幫乙○○忙，接電話，寫
      報表。」等語明確（九十一年度偵字第九０六一號偵查卷第一二五頁反面）。
      而由上揭被告乙○○、申○○、未○○之證詞可知，被告壬○○確實自九十一
      年四月二十三日起即至被告乙○○上揭經營地下錢莊處所負責記帳之工作，且
      在工作時已知悉被告乙○○等五人確係在從事地下錢莊放款以收取與原本不相
      當之重利之犯行，縱被告壬○○工作之時間甚短，然亦無礙於被告壬○○與被
      告乙○○等五人共犯上揭常業重利犯行之認定，被告壬○○既擔任被告乙○○
      所開設地下錢莊之記帳工作，顯已參與上揭常業重利之犯罪構成要件之行為，
      而與被告乙○○等五人間，就上開常業重利犯行應有犯意聯絡及行為分擔甚明
      。是被告壬○○辯稱不知如此亦屬犯罪云云，即不足採信。
（三）又被告乙○○等五人雖均否認右揭非法剝奪王于庭行動自由之犯行，然右揭被
      告乙○○等五人剝奪被害人王于庭行動自由及毆打被害人王于庭之事實，業據
      被害人王于庭於警詢及本院調查時指訴歷歷。另被告乙○○已於警詢中供稱：
      「是辰○○、戊○○帶走被害人王于庭。因為公司之前曾經遭一名丁○○男子
      持他本人支票（芭樂票）向公司借貸十萬元，逃逸無蹤，適王于庭來電又持有
      丁○○男子支票欲借款，所以才會約王于庭見面，且公司員工辰○○、戊○○
      為追問丁○○下落，所以才會帶走王于庭。」等語（九十一年度偵字第九０六
      一號偵查卷第一四頁反面）；而被害人王于庭復於本院調查時結證稱：「我是
      依報紙廣告，打電話向地下錢莊借錢，是一位小姐接的，他約我到崇德路與文
      心路口北海岸海產店要交錢，我有拿出壹張客票要向他們借錢，他們看完票之
      後說那張票有問題，就把我押走了，時間是九十一年四月二十九日晚上。那張
      客票是別人交給我的貨款，之後他們把我帶到興安路的住處，到我家的時候變
      成五個人，兩台車子，強押我叫我拿出銀行存摺、土地、建物權狀、讓渡書；
      叫我簽三張本票，我當時是想向他們借七萬五千元，利息如何算他們沒有講。
      贓証物保管收據上所載的東西就是他們強押我回家叫我拿出來的。之後傍晚他
      們又把我帶到松竹路與旱溪西路口，其中有一人拿鋁棒打我，我不知道他的名
      字，四個人押著我，我不敢與他們對質，我會害怕，是先押我強取物品後，才
      帶我到旱溪西路，他們載著我在市區團團轉，他們叫我籌錢出來，後來我向他
      們延期，他們就放我回去，叫我先籌錢出來，他認為我與客票發票人是一夥人
      ，我五月二日報案，之後警察就查到了。當天我沒有看到在場的被告壬○○。
      」等語明確（見本院九十二年二月二十五日訊問筆錄），雖被害人王于庭陳述
      之被害情節或有誇大之可能，然就被告乙○○等五人如何強押其上車、如何毆
      打其身體等情節均與被告乙○○、申○○、辰○○等人於本院調查時供述之情
      節相吻合，參以被告乙○○前曾因遭丁○○之人簽發芭樂票詐騙借款之情，因
      被告乙○○係從事地下錢莊之人，則渠再次見到被害人王于庭提出以丁○○為
      發票人之支票前來借款時，焉有不詳細逼問被害人王于庭該丁○○之人之下落
      之理，若被害人王于庭未能主動供出該丁○○之人之下落，則被告乙○○等人
      為逼問丁○○之下落而強押被害人王于庭四處找尋，非無可能，又若被害人王
      于庭係自願帶同被告乙○○等五人找尋該丁○○之下落，縱一時無法找到丁○○之行蹤，又豈會受到被告乙○○、申○○等人之毆打？若非被害人王于庭之
      行動自由確實遭到剝奪，實應無法對於遭毆打及強押上車之事實為如此鉅細靡
      遺之陳述？再若被害人王于庭果真欲誣陷被告乙○○等五人，何以僅陳稱係受
      到一名不知名之人持鋁棒毆打而已，而未架詞誣陷被告乙○○等五人全部均在
      場出手毆打？足認被害人王于庭此部分之之陳述並無矛盾之處，與常理無違。
      此外，復有扣案如表三所示之物足資佐證，則被害人王于庭上揭指稱遭被告乙○○等五人以非法方法，剝奪行動自由一節，應屬可採，是以被告乙○○等五
      人辯稱未以非法方法，剝奪被害人王于庭之行動自由，係王于庭主動交出如附
      表三所示之物云云，均不足採信。
（四）綜上所述，被告乙○○等五人及被告壬○○上揭常業重利及剝奪他人行動自由
      之犯行既經認定，則渠等上述所辯，顯係屬推諉卸責之詞，均不足採信。本件
      事證明確，被告乙○○等五人、被告壬○○之犯行，均洵堪認定。
二、按刑法第三百四十四條重利罪成立之要件為：（一）乘人急迫、輕率或無經驗，
    貸以金錢或其他物品。（二）取得與原本顯不相當之重利。在第一要件，係指明
    知他人出於急迫、輕率或無經驗，而利用機會故為貸與，在第二要件，係指就原
    本利率、時期核算及參酌當地之經濟狀況，較之一般債務利息，顯有特殊之超額
    者而言。此項犯罪，固於特定人為之，始能成立。至若明知社會上有因急迫而舉
    債濟急，及因輕率或無經驗而從事舉債之情形，預定苛刻條件，一俟他人告貸，
    藉以博取重利為常業者，雖非對於特定人乘機利用，不能謂非對於一般具有犯罪
    之概括故意，則其犯有前項法條所載之情事，即應論以同法第三百四十五條之罪
    （最高法院二十七年上字第五二○號判例參照）；又刑法上之常業犯，不以其為
    行為人生活之唯一憑藉為必要，只須為行為人生活憑藉之一，即足構成。被告乙○○前述貸借款項之利率，參酌貸款當地之經濟狀況，顯有特殊之超額，而被告
    乙○○等五人預定苛刻條件，刊登報紙，一俟有急需用款者即貸與金錢收取重利
    ，顯係以之為常業無疑。核被告乙○○等五人所為，均係犯刑法第三百四十五條
    之乘他人急迫貸以金錢，而取得與原本顯不相當之重利為常業罪、刑法第三百零
    二條第一項之剝奪他人行動自由罪；被告壬○○所為，核係犯刑法第三百四十五
    條之乘他人急迫貸以金錢，而取得與原本顯不相當之重利為常業罪。公訴人認被
    告乙○○以非法方法剝奪王于庭行動自由之犯行，應依刑法第三百二十八條第一
    項之強盜罪處斷，尚有未洽（理由詳後述），惟起訴事實相同，爰依法變更起訴
    法條，併予敘明。被告乙○○五人與被告壬○○就上揭常業重利犯行間、被告乙○○等五人就上揭剝奪他人行動自由罪之犯行間，均有犯意聯絡及行為分擔，分
    別為共同正犯。而被告乙○○等五人所犯上開二罪間，犯意各別，行為互殊，各
    應予分論併罰。而被告乙○○等五人及被告壬○○所為如附表一編號三至十二所
    示之常業重利部分事實雖未據公訴人起訴，然因此部分與前開公訴人起訴部分有
    實質上一罪之關係，基於審判不可分原則，本院自得併予審理，附此敘明。爰審
    酌被告乙○○等五人及被告壬○○犯罪之動機、貸放之金額、次數、被告壬○○
    僅居於記帳之工作，參與之程度不深、時間甚短，及被告乙○○、申○○、辰○○、未○○四人犯後坦承部分犯行，態度良好等一切情狀，各量處如主文所示之
    刑，並就被告乙○○等五人定應執行之刑，就被告壬○○諭知易科罰金之折算標
    準，以資懲儆。末查，扣案如附表二編號一至十三所示之物，均係被告乙○○所
    有且係供其犯罪所用之物，業據被告乙○○供明在卷，應依刑法第三十八條第一
    項第二款宣告沒收；又按「扣案商業本票雖屬被告因犯罪所得之物，但被害人係
    供貸款擔保，仍得依法請求返還，其所有權並不屬於被告，自不得宣告沒收」（
    最高法院八十四年度台上字第三三二四號判決要旨參照），故扣案如附表一編號
    一、二、五所示之本票及如附表三編號六所示之支票、編號七所示之本票，各係
    被害人甲○○○庚○○、王于庭簽發與被告乙○○資為借款之擔保，於借款人清
    償時，被告乙○○仍須返還借款人，非被告乙○○所有；若借款人未清償，則屬
    被告貸款之憑證（於民法第二百零五條、第二百零六條規定範圍內請求），不宜
    宣告沒收，併此敘明。至扣案如附表一編號七所示丑○○借貸時用以擔保之物、
    附表二編號十四、十五所示之物及以辛○○為發票人所簽發之本票二張（發票日
    均為九十一年一月二十三日，到期日各為九十一年一月二十八日、九十一年二月
    七日，票面金額均為五萬元，附於偵查卷第六六頁）、盧秋月為發票人所簽發之
    支票二張（發票日各為九十一年五月十日、九十一年五月十八日，票面金額各為
    五萬元、二十五萬元，附於偵查卷第六七頁），寅○○為發票人所簽發之本票一
    張（發票日為九十一年四月十一日，票面金額為十二萬元，附於偵查卷第六九頁
    ），均分屬被告乙○○等五人、被告壬○○所有，亦非供被告乙○○等人犯罪所
    用之物，業經被告乙○○等五人供承在卷，亦查無任何積極事證，足認此本票或
    支票係供被告乙○○等五人、被告壬○○犯常業重利罪所用或所得之物，自亦不
    得併為沒收之宣告，附此陳明。
三、本件公訴人固以被告乙○○等五人係基於意圖為自己不法所有之共同犯意，由戊○○駕車將王于庭載往臺中市○○路與旱溪西路路口，乙○○、申○○則一人持
    鋁棒、另一人徒手毆打王于庭，致其不能抗拒，由辰○○、未○○搜括其皮包一
    個、及如附表三所示之臺中市第六信用合作社水湳分社活期儲蓄存款存摺一本、
    駕照一張等物，旋渠等又載王于庭至臺中市○○區○○路二段四六一巷二九號六
    樓住所，強盜其所持有之如附表三所示之建號建物、土地所有權狀，並以代償丁○○前持其支票借貸之款項為由，強迫王于庭簽發如附表三所示之本票三紙、土
    地所有權狀讓渡證書一份之事實，而認被告乙○○等五人係犯刑法第三百二十八
條第一項之強盜罪嫌。惟按債權人意圖促債務之履行，以強暴脅迫之方法，將債
    務人所有物搶去，妨害其行使所有權，應僅成立刑法第三百零四條第一項之罪；
    又刑法第三百零二條之妨害自由罪，係妨害他人自由之概括規定，如以使人行無
    義務之事，或妨害人行使權利為目的，而其強暴、脅迫復已達於剝奪人行動自由
    之程度，即只成立本罪，不應再依同法第三百零四條論處。次按刑法第三百二十
    八條第一項之強盜罪，以行為人有意圖為自己不法所有為要件，此為法文所明定
    。查被告乙○○、申○○、辰○○、未○○於警詢及本院調查時均已供稱：因被
    害人王于庭當日係持如附表三編號六所示以丁○○為發票人之支票前來借款，而
    渠等前已曾因丁○○持其所簽發實際上無法兌現之支票（即俗稱芭樂票）借得款
    項後未還，遂要求王于庭須另提出其他相關資料或證件供作擔保，方得以借款，
    誘因王于庭持有上揭丁○○為發票人之支票，故認定王于庭與丁○○係屬同夥，
    乃要求王于庭須交代丁○○之行蹤，並簽發本票，以代替該支票作為借款之擔保
    ，嗣因被害人王于庭帶同渠等在臺中市區亂逛資為應付，始出手毆打被害人王于
    庭等語，核與告訴人王于庭所述當日欲向被告乙○○等五人借款之情節相符，雖
    告訴人王于庭係陳稱係遭被告乙○○等五人強盜財物云云，然參之被害人王于庭
    係欲向被告乙○○等五人借款，且所持之擔保物係一張被告乙○○等五人已知悉
    之不可能兌現之芭樂票等情，則被告乙○○等人於與被害人王于庭相約見面並洽
    談借款事宜後，主動要求被害人王于庭須另提出其他擔保物以供借款之擔保，應
    與常情相符，是渠等上揭辯稱該扣案如附表三編號一至五所示之物及如附表三編
    號七所示之本票均係被害人王于庭主動提出或簽發，並未強迫被害人王于庭為之
    ，亦無意圖為自己不法之所有等語，應屬可採，而因王于庭曾遭被告乙○○等人
    毆打，且行動自由遭渠等剝奪，則其陳述之案發情節縱略有誇大不實，應尚與常
    理無違。本件既係被害人王于庭主動以電話與被告乙○○等人聯繫洽談借款事宜
    ，在被害人王于庭無其他擔保品之情況下，被告乙○○等五人於剝奪王于庭之行
    動自由犯罪持續中所取得上揭如附表三所示之物品，乃純係欲供擔保借款之用，
    而應無不法所有之意圖甚明，是以被告此部分犯行，依上開說明，應係犯刑法第
    三百零二條第一項之剝奪他人行動自由罪，公訴人認係犯強盜罪，其起訴法條尚
    有未洽，應予變更，併此敘明。
據上論斷，應依刑事訴訟法第二百九十九條第一項前段、第三百條，刑法第二十八條
、第三百四十五條、第三百零二條第一項、第五十一條第五款、第四十一條第一項前
段、第三十八條第一項第二款，罰金罰鍰提高標準條例第一條前段、第二條，判決如
主文。
中      華      民      國    九十二    年      四      月    二十九    日
                               臺灣臺中地方法院刑事第四庭
                                  法  官  王  世  華
右正本證明與原本無異。
如不服本判決，應於判決送達後十日內向本院提出上訴狀，上訴於臺灣高等法院臺中
分院( 須附繕本 )。
                                  書記官
中      華      民      國    九十二    年      四      月    三十      日
附錄本案論罪科刑法條全文：
刑法第三百四十五條、第三百零二條
附表一
┌─┬─┬───┬───┬──────┬────┬─────┬─────┐
│編│被│時間（│地點  │貸與方式    │貸與金額│利息計算方│每期收取之│
│  │害│民國）│      │            │（新台幣│式        │重利（新台│
│號│人│      │      │            │）      │          │幣）      │
│  │  │      │      │            │        │          │          │
│  │  │      │      │            │        │          │          │
├─┼─┼───┼───┼──────┼────┼─────┼─────┤
│一│尤│九十一│臺中市│簽發每張面額│十萬元  │每十日為一│一萬五千元│
│  │玲│年三月│西區公│五萬五千元之│        │期，借一萬││
│  │娟│二十四│益路三│本票共二張供│        │元每期之利│          │
│  │  │日    │四九號│作擔保及預收│        │息為一千五│          │
│  │  │      │三樓之│一期利息。  │        │百元（利率│          │
│  │  │      │十    │            │        │高達百分之│          │
│  │  │      │      │            │        │五百四十七│          │
│  │  │      │      │            │        │點五）    │          │
│  │  │      │      │            │        │          │          │
├─┼─┼───┼───┼──────┼────┼─────┼─────┤
│二│尤│九十一│同右  │交付尤鄧淑娥│十五萬元│同右      │二萬二千五│
│  │玲│年四月│      │中國國民黨黨│        │          │百元      │
│  │娟│間    │      │政一張、警察│        │          │          │
│  │  │      │      │之友會員證一│        │          │          │
│  │  │      │      │張、尤美如彰│        │          │          │
│  │  │      │      │化縣鹿港地政│        │          │          │
│  │  │      │      │事務所建物、│        │          │          │
│  │  │      │      │土地所有權狀│        │          │          │
│  │  │      │      │各一份、尤玲│        │          │          │
│  │  │      │      │娟國民身分證│        │          │          │
│  │  │      │      │一張及簽發面│        │          │          │
│  │  │      │      │額均為三萬元│        │          │          │
│  │  │      │      │之支票共三張│        │          │          │
│  │  │      │      │、簽發面額均│        │          │          │
│  │  │      │      │為六萬元之支│        │          │          │
│  │  │      │      │票共二張、簽│        │          │          │
│  │  │      │      │發面額均為二│        │          │          │
│  │  │      │      │萬元之本票共│        │          │          │
│  │  │      │      │二張供作擔保│        │          │    │
│  │  │      │      │。（共計陸續│        │          │          │
│  │  │      │      │借款五、六次│        │          │          │
│  │  │      │      │）。        │        │          │          │
├─┼─┼───┼───┼──────┼────┼─────┼─────┤
│三│黎│九十一│同右  │提供國民身分│二十五萬│同右      │三萬七千五│
│  │招│年四月│      │證一張供作擔│元      │          │百元      │
│  │妹│間    │      │保。預扣一期│        │          │          │
│  │  │      │      │利息。      │        │          │          │
│  │  │      │      │            │        │          │          │
│  │  │      │      │            │        │          │          │
│  │  │      │      │            │        │          │          │
│  │  │      │      │            │        │          │          │
│  │  │      │      │            │        │          │          │
│  │  │      │      │          │        │          │          │
├─┼─┼───┼───┼──────┼────┼─────┼─────┤
│四│李│九十一│臺中市│簽發面額十二│十萬元  │同右      │一萬五千元│
│  │楚│年四月│西區公│萬元之本票一│        │          │          │
│  │澤│間    │益路三│張及提供戶口│        │          │          │
│  │  │      │四九號│名簿供作擔保│        │          │          │
│  │  │      │三樓之│。預扣一期利│        │          │          │
│  │  │      │十    │息。        │        │          │          │
│  │  │      │      │            │        │          │          │
│  │  │      │      │            │        │          │          │
│  │  │      │      │            │        │          │          │
├─┼─┼───┼───┼──────┼────┼─────┼─────┤
│五│洪│九十一│同右  │簽發面額各為│六萬元  │同右      │九千元    │
│  │素│年四月│      │三萬元、三萬│        │          │        │
│  │娥│間    │      │五千元之本票│        │          │          │
│  │  │      │      │各一張。預扣│        │          │          │
│  │  │      │      │一期利息。  │        │          │          │
├─┼─┼───┼───┼──────┼────┼─────┼─────┤
│六│盧│九十一│同右  │簽發面額十五│十三萬元│同右      │一萬九千五│
│  │子│年四月│      │萬元之支票一│        │          │百元      │
│  │翎│間    │      │張供作擔保。│        │          │          │
│  │  │      │      │預扣一期利息│        │          │          │
│  │  │      │      │。          │        │          │          │
├─┼─┼───┼───┼──────┼────┼─────┼─────┤
│七│陳│九十一│同右  │交付不動產賣│五萬元  │同右      │七千五百元│
│  │國│年四月│      │賣契約書一份│        │          │          │
│  │偉│間    │      │與世華銀行、│        │          │          │
│  │  │      ││大安銀行、花│        │          │          │
│  │  │      │      │旗銀行、友邦│        │          │          │
│  │  │      │      │國際信用卡股│        │          │          │
│  │  │      │      │份有限公司（│        │          │          │
│  │  │      │      │A IG ）信用 │        │          │          │
│  │  │      │      │卡各一張供作│        │          │          │
│  │  │      │      │擔保。預扣一│        │          │          │
│  │  │      │      │期利息。    │        │          │          │
├─┼─┼───┼───┼──────┼────┼─────┼─────┤
│八│巫│九十一│同右  │簽發面額二十│二十萬元│同右      │三萬元    │
│  │永│年四月│      │三萬五千元之│        │          │          │
│  │松│間    │      │支票一張供作│        │          │          │
│  │  │      │      │擔保。預扣一│        │          │          │
│  │  │      │      │期利息。    │        ││          │
├─┼─┼───┼───┼──────┼────┼─────┼─────┤
│九│施│九十一│同右  │簽發面額十六│十五萬元│同右      │二萬二千五│
│  │金│年四月│      │萬五千元之支│        │          │百元      │
│  │柱│間    │      │票一張供作擔│        │          │          │
│  │  │      │      │保。預扣一期│        │          │          │
│  │  │      │      │利息。      │        │          │          │
├─┼─┼───┼───┼──────┼────┼─────┼─────┤
│十│郭│九十一│同右  │簽發面額十一│十萬元  │同右      │一萬五千元│
│  │銘│年四月│      │萬五千元之支│        │          │          │
│  │麟│間    │      │票一張供作擔│        │          │          │
│  │  │      │      │保。預扣一期│        │          │          │
│  │  │      │      │利息。      │        │          │          │
├─┼─┼───┼───┼──────┼────┼─────┼─────┤
│十│李│九十一│同右  │簽發面額十五│十三萬元│同右      │一萬九千五│
│一│辰│年四月│      │萬元之支票一│        │          │百元      │
│  │璋│間    │      │張供作擔保。│        │          │          │
│  │  │      │      │預扣一期利息│        │          │          │
│  │  │      │      │。          │        │          │          │
├─┼─┼───┼───┼──────┼────┼─────┼─────┤
│十│楊│九十一│同右  │簽發面額十六│十五萬元│同右      │二萬二千五│
│二│朝│年四月│      │萬五千元之支│        │          │百元      │
│  │銘│間    │      │票一張供作擔│        │          │          │
│  │  │      │      │保。預扣一期│        │          │          │
│  │  │      │      │利息。      │        │          │          │
└─┴─┴───┴───┴──────┴────┴─────┴─────┘
附表二
┌──┬────────┬─────────┬──────┬──────┐
│編號│  項       目   │所有人            │數量        │備註        │
│    │                │                  │            │            │
├──┼────────┼─────────┼──────┼──────┤
│一  │行動電話機      │乙○○            │八具        │            │
│    │                │                  │            │            │
│    │                │                  │            │            │
├──┼────────┼─────────┼──────┼──────┤
│二  │放款宣傳單（粉紅│乙○○            │二疊        │            │
│    │色及黃色各一疊）│                  │            │            │
│    │                │                  │            │            │
├──┼────────┼─────────┼──────┼──────┤
│三  │放款用大型印章  │乙○○            │二顆        │            │
│    │        │                  │            │            │
│    │                │                  │            │            │
├──┼────────┼─────────┼──────┼──────┤
│四  │高文志代書事務所│乙○○            │一盒        │            │
│    │名片            │                  │            │            │
│    │                │                  │            │            │
├──┼────────┼─────────┼──────┼──────┤
│五  │空白本票        │乙○○            │四本        │其中一本票號│
│    │                │                  │            │自147452至14│
│    │                │                  │            │7475；一本票│
│    │                │                  │            │號自439826至│
│    │                │                  │            │439850；一本│
│    │                │                  │            │票號自88283 │
│    │                │                  │      │至88300；一 │
│    │                │                  │            │本票號自4902│
│    │                │                  │            │908至0000000│
│    │                │                  │            │            │
├──┼────────┼─────────┼──────┼──────┤
│六  │放款分類廣告    │乙○○            │八張        │            │
│    │                │                  │            │            │
│    │                │                  │            │            │
├──┼────────┼─────────┼──────┼──────┤
│七  │中國時報派報傳單│乙○○            │一張        │            │
│    │                │                  │            │            │
│    │                │                  │            │            │
├──┼────────┼─────────┼──────┼──────┤
│八  │臺中縣市夾報傳單│乙○○            │一張        │            │
│    │            │                  │            │            │
│    │                │                  │            │            │
├──┼────────┼─────────┼──────┼──────┤
│九  │借款人名冊      │乙○○            │十張        │            │
│    │                │                  │            │            │
│    │                │                  │            │            │
├──┼────────┼─────────┼──────┼──────┤
│十  │帳冊            │乙○○            │三本        │            │
│    │                │                  │            │            │
│    │                │                  │            │            │
├──┼────────┼─────────┼──────┼──────┤
│十一│刊登廣告帳款紀錄│乙○○            │四本        │            │
│    │明細表（中原廣告│                  │            │            │
│    │）              │                  │          │            │
├──┼────────┼─────────┼──────┼──────┤
│十二│聯合報、中國時報│乙○○            │二十二張    │            │
│    │、自由時報刊登廣│                  │            │            │
│    │告紀錄          │                  │            │            │
├──┼────────┼─────────┼──────┼──────┤
│十三│房屋租賃契約書  │乙○○            │一份        │            │
│    │                │                  │            │            │
│    │                │                  │            │            │
│    │                │                  │            │            │
├──┼────────┼─────────┼──────┼──────┤
│十四│張金源、未○○簽│乙○○            │一份        │            │
│    │立之和解書      │                  │            │            │
├──┼────────┼─────────┼──────┼──────┤
│十五│戊○○汽車駕駛執│戊○○            │一張        │            │
│    │照              │                  │            │            │
│    │                │                  │            │            │
└──┴────────┴─────────┴──────┴──────┘
附表三
┌──┬────────┬─────────┬──────┬──────┐
│編號│  項       目   │所有人            │數量        │備註        │
│    │                │                  │            │            │
├──┼────────┼─────────┼──────┼──────┤
│一  │皮夾            │王于庭            │一只        │            │
│    │                │                  │            │            │
│    │                │                  │            │            │
├──┼────────┼─────────┼──────┼──────┤
│二  │駕駛執照        │同右              │一張        │            │
│    │                │                  │            │            │
│    │                │                  │            │            │
├──┼────────┼─────────┼──────┼──────┤
│三  │臺中市第六信用合│同右              │一本        │            │
│    │作社水湳分社活期│                  │            │            │
│    │儲蓄存款存摺    │                  │            │            │
├──┼────────┼─────────┼──────┼──────┤
│四  │建物所有權狀    │同右              │一張        │            │
│    │                │                  │            │            │
│    │                │                  │            │            │
├──┼────────┼─────────┼──────┼──────┤
│五  │土地所有權狀    │同右              │二張        │            │
│  │                │                  │            │            │
│    │                │                  │            │            │
├──┼────────┼─────────┼──────┼──────┤
│六  │支票            │同右              │一張        │支票號碼AL24│
│    │                │                  │            │89871、發票 │
│    │                │                  │            │人丁○○、票│
│    │                │                  │            │面金額八萬五│
│    │                │                  │            │千元、發票日│
│    │                │                  │            │九十一年五月│
│    │                │                  │            │十日、付款銀│
│    │                │                  │            │行臺灣銀行。│
│    │                │                  │            │            │
├──┼────────┼─────────┼──────┼──────┤
│七  │本票            │同右    │三張        │發票人為王于│
│    │                │                  │            │庭、票面金額│
│    │                │                  │            │均為五萬元、│
│    │                │                  │            │其中二張到期│
│    │                │                  │            │日均為九十一│
│    │                │                  │            │年四月二十九│
│    │                │                  │            │日、一張之到│
│    │                │                  │            │期日為九十一│
│    │                │                  │            │年四月三十日│
│    │                │                  │            │            │
└──┴────────┴─────────┴──────┴──────┘


司法院資訊處製作；財團法人民間司法改革基金會備份。
